# 合并海外企业

提问人：zhxy1999 时间：2016-05-15 22:17:19
某公司将在公开市场融资，其海外有一公司，其规模远超母公司，但其执行该海外国家会计准则，与国内准则有差异，请问，合并该子公司时，是否需要对其进行按照国内准则调整后纳入合并范围？另外，是否应对该子公司由国内会计师事务所进行审计？（监管层要求该融资事项必须经证券类审计机构审计）

回答人：chenyiwei
1 、合并报表时需统一母子公司的会计政策（但请注意区分会计政策和会计估计，对会计估计无必须统一的强制性要求）。 2 、因为国内监管机构不需要该海外子公司单独的审计报告，因此国内的证券资格事务所在执行该项融资审计业务时，如有可能也可以按照1401 号审计准则的规定，在一定程度上利用其法定审计师的工作，但需满足审计准则和监管方面的要求。例如至少需对该法定审计师的独立性和专业胜任能力进行评价、向其发送审计指示、获取并审阅其底稿及就重大事项及时沟通、回复审计问卷等，必要时应派人去现场，并亲自执行若干重要和高风险领域的审计程序。